臺灣桃園地方法院刑事判決
111年度審交易字第350號
公  訴  人  臺灣桃園地方檢察署檢察官 
被      告  劉義崇


上列被告因公共危險案件，經檢察官提起公訴（111年度偵字第1
9309號），被告於本院準備程序進行中，就被訴事實為有罪之陳
述，經本院告知簡式審判程序意旨，並聽取當事人意見後，裁定
依簡式審判程序審理，判決如下：
    主  文
劉義崇犯不能安全駕駛動力交通工具罪，累犯，處有期徒刑捌月
。
    事實及理由
一、犯罪事實：
    劉義崇前因公共危險案件，經本院以109年度審交易字第224
    號判處有期徒刑8月確定，於民國110年5月29日執行完畢（
    於本案構成累犯）。詎其仍不知悔改，自111年3月25日上午
    11時許，在桃園市中壢區合圳北路某工地飲用酒類，明知飲
    酒後已達不得駕駛動力交通工具之程度，仍基於酒後駕駛動
    力交通工具之犯意，於同日上午11時30分許，自該處駕駛車
    牌號碼000-0000號自用小客車上路。嗣於同日中午12時30分
    許，行經桃園市中壢區合圳北路與合定路口時，因紅燈違規
    左轉為警攔查，對劉義崇（起訴書誤載為「黃冠璋」，應予
    更正）實施酒測，於同日中午12時35分許，測得其吐氣所含
    酒精濃度達每公升0.66毫克。　　　
二、證據名稱：
  ㈠被告劉義崇於警詢、檢察事務官詢問及本院審理時之自白。
  ㈡桃園市政府警察局取締酒後駕車嫌疑人酒精測定紀錄表、桃
    園市政府警察局舉發違反道路交通管理事件通知單。 
三、論罪科刑：
  ㈠核被告所為，係犯刑法第185 條之3 第1 項第1 款之不能安
    全駕駛動力交通工具罪。
  ㈡依照司法院釋字第775號解釋意旨及刑事訴訟法第161條第1項
    規定可知，檢察官就前階段被告構成「累犯事實」負擔主張
    及舉證責任，並就後階段被告依累犯規定「加重其刑事項」
    負擔主張及說明責任（最高法院110年度台上大字第5660號
    裁定意旨參照）。本件檢察官就被告有犯罪事實欄所載之累
    犯事實，業已提出被告之前案紀錄表在案（參起訴書之記載
    及111年度偵字第19309號卷第41至45頁），且為被告所坦白
    承認（參本院卷111年8月31日準備程序筆錄第3頁），應認
    足以證明被告累犯之事實。又檢察官於審理時主張被告一再
    犯本罪，請本院依累犯之規定加重其刑。而被告前因公共危
    險案件，經本院以109年度審交易字第224號判處有期徒刑8
    月確定，於110年5月29日執行完畢出監等情，有臺灣高等法
    院被告前案紀錄表在卷可參(見本院卷第11至18頁)。本院審
    酌其受有期徒刑執行完畢後，5年以內故意再犯本案有期徒
    刑以上之罪，為累犯。且係一再犯同罪質之罪，足見其惡性
    及對刑罰反應力薄弱，應依刑法第47條第1 項規定，加重其
    最低本刑（司法院大法官會議釋字第775號解釋意旨參照）
    。
  ㈢爰以行為人之責任為基礎，審酌被告漠視政府對酒後不駕駛
    動力交通工具之法令宣導，罔顧自己之生命、身體，更不顧
    公眾往來與其他用路人之安全，依舊貿然於酒後駕車上路，
    顯見其輕忽酒後駕車所造成之潛在危險性，法治觀念薄弱。
    且被告前已觸犯6次刑法第185條之3公共危險罪，而分經法
    院判處罪刑確定。竟仍不知警惕，一再漠視法律禁令，又第
    7次再犯本案，實屬不該。併衡酌被告本案吐氣所含酒精濃
    度為每公升0.66毫克，暨其犯後坦承犯行，態度尚可等一切
    情狀，量處如主文所示之刑。
四、應適用之法條：
　　刑事訴訟法第273 條之1 第1 項、第299 條第1 項前段、第
    310 條之2 、第454 條第1 項，刑法第185 條之3 第1 項第
    1 款、第47條第1 項，刑法施行法第1 條之1 第1 項。
五、如不服本判決應於收受判決後20日內向本院提出上訴書狀，
    並應敘述具體理由。其未敘述上訴理由者，應於上訴期間屆
    滿後20日內向本院補提理由書（均須按他造當事人之人數附
    繕本）「切勿逕送上級法院」。
本案經檢察官劉仲慧到庭執行職務。
中　　華　　民　　國　　111 　年　　9 　　月　　28　　日
                    刑事審查庭    法  官  呂曾達
以上正本證明與原本無異。
如不服本判決應於收受判決後20日內向本院提出上訴書狀，並應
敘述具體理由。其未敘述上訴理由者，應於上訴期間屆滿後20日
內向本院補提理由書(均須按他造當事人之人數附繕本)「切勿逕
送上級法院」。 
    　　　　　　　　　　　　　　　書記官　楊淨雲
中　　華　　民　　國　　111 　年　　9 　　月　　29　　日
附錄本案論罪科刑依據之法條：
中華民國刑法第185 條之3 第1 項
駕駛動力交通工具而有下列情形之一者，處3 年以下有期徒刑，
得併科30萬元以下罰金：
一、吐氣所含酒精濃度達每公升0.25毫克或血液中酒精濃度達百
    分之0.05以上。
二、有前款以外之其他情事足認服用酒類或其他相類之物，致不
    能安全駕駛。
三、服用毒品、麻醉藥品或其他相類之物，致不能安全駕駛。